<!DOCTYPE html PUBLIC "-//W3C//DTD XHTML 1.0 Transitional//EN" "http://www.w3.org/TR/xhtml1/DTD/xhtml1-transitional.dtd">
<html xmlns="http://www.w3.org/1999/xhtml">
<head>
	<meta http-equiv="Content-Type" content="text/html; charset=iso-8859-1" />
	<title>Ymmärrä suomea</title>
	<style type="text/css" media="all">@import "css/styles.css";</style>
	<script type="text/javascript" src="swfobject.js"></script>
</head>
<body class="font-medium">
	<div id="main-wrapper">
		<div id="topbar"></div>
		<div id="main-menu">
			<table cellspacing="0" cellpadding="0" border="0" class="add-links"><tr>
				<td class="item"><img class="raquo" src="i/raquo.gif" alt="" height="7" width="4" /><a href="/ymmarra/index.php?moduli=sanakirja">Sanakirja</a></td>
				<td class="item"><img class="raquo" src="i/raquo.gif" alt="" height="7" width="4" /><a href="/ymmarra/index.php?moduli=verbit">Verbiluettelo</a></td>
				<td class="item"><img class="raquo" src="i/raquo.gif" alt="" height="7" width="4" /><a href="/ymmarra/index.php?moduli=kielioppi">Kielioppi</a></td>
			</tr></table>
			<table cellspacing="0" cellpadding="0" border="0"><tr>
				<td class="item"><img class="raquo" src="i/raquo.gif" alt="" height="7" width="4" /><a href="/ymmarra/index.php">Etusivu</a></td>
				<td class="item"><img class="raquo" src="i/raquo.gif" alt="" height="7" width="4" /><a href="/ymmarra/index.php?moduli=tekstit">Lukutekstit</a></td>
			</tr></table>
		</div>
		<div id="content">
			<table cellspacing="0" cellpadding="0" border="0" id="content-wrapper"><tr>
				<td>
					<div id="left-menu">
												<div class="header-verb"><span>Verbit</span></div>
						<div class="menu">
								<div class="init"><a href="/ymmarra/index.php?moduli=verbit&kirjain=a">A</a></div>
								<div class="init"><a href="/ymmarra/index.php?moduli=verbit&kirjain=e">E</a></div>
								<div class="init"><a href="/ymmarra/index.php?moduli=verbit&kirjain=h">H</a></div>
								<div class="init"><a href="/ymmarra/index.php?moduli=verbit&kirjain=i">I</a></div>
								<div class="init"><a href="/ymmarra/index.php?moduli=verbit&kirjain=j">J</a></div>
								<div class="init"><a href="/ymmarra/index.php?moduli=verbit&kirjain=k">K</a></div>
								<div class="init"><a href="/ymmarra/index.php?moduli=verbit&kirjain=l">L</a></div>
								<div class="init"><a href="/ymmarra/index.php?moduli=verbit&kirjain=m">M</a></div>
								<div class="init"><a href="/ymmarra/index.php?moduli=verbit&kirjain=n">N</a></div>
								<div class="init"><a href="/ymmarra/index.php?moduli=verbit&kirjain=o">O</a></div>
								<div class="init"><a href="/ymmarra/index.php?moduli=verbit&kirjain=p">P</a></div>
								<div class="init"><a href="/ymmarra/index.php?moduli=verbit&kirjain=r">R</a></div>
								<div class="init"><a href="/ymmarra/index.php?moduli=verbit&kirjain=s">S</a></div>
								<div class="init"><a href="/ymmarra/index.php?moduli=verbit&kirjain=t">T</a></div>
								<div class="init"><a href="/ymmarra/index.php?moduli=verbit&kirjain=u">U</a></div>
								<div class="init"><a href="/ymmarra/index.php?moduli=verbit&kirjain=v">V</a></div>
								<div class="init"><a href="/ymmarra/index.php?moduli=verbit&kirjain=y">Y</a></div>
								<div class="init"><a href="/ymmarra/index.php?moduli=verbit&kirjain=Ä">Ä</a></div>
						</div>					</div>
				</td>
				<td>
					<div id="main-content">
						<div id="path">
							<a href=".">Etusivu</a> &gt; <a href="/ymmarra/index.php?moduli=verbit&kirjain=T">T</a>						</div>
													<h1>TOTELLA</h1>
						<table cellspacing="0" cellpadding="0" border="0">
							<tr>
								<td colspan="2" style="padding-bottom:10px;"><strong>Aktiivin indikatiivi</strong></td>
							</tr>
							<tr>
								<td><pre>PREESENS                   
minä      tottelen         
sinä      tottelet         
hän       tottelee         
me        tottelemme       
te        tottelette       
he        tottelevat       

PASSIIVI
          totellaan        

IMPERFEKTI                 
         tottelin          
         tottelit          
         totteli           
         tottelimme        
         tottelitte        
         tottelivat        

PASSIIVI
         toteltiin         

PERFEKTI
olen     totellut          
olet     totellut          
on       totellut          
olemme   totelleet         
olette   totelleet         
ovat     totelleet         

PASSIIVI
on       toteltu           

PLUSKVAMPERFEKTI
olin     totellut          
olit     totellut          
oli      totellut          
olimme   totelleet         
olitte   totelleet         
olivat   totelleet         

PASSIIVI
oli      toteltu           
</pre></td>
								<td>&nbsp;&nbsp;&nbsp;</td>
								<td><pre>   KIELTOMUOTO
   en        tottele
   et        tottele
   ei        tottele
   emme      tottele
   ette      tottele
   eivät     tottele


   ei        totella

   
   en        totellut
   et        totellut
   ei        totellut
   emme      totelleet
   ette      totelleet
   eivät     totelleet


   ei        toteltu


   en      ole totellut
   et      ole totellut
   ei      ole totellut
   emme    ole totelleet
   ette    ole totelleet
   eivät   ole totelleet


    ei      ole toteltu


  en    ollut  totellut
  et    ollut  totellut
  ei    ollut  totellut
  emme  olleet totelleet
  ette  olleet totelleet
  eivät olleet totelleet


  ei    ollut  toteltu
</pre></td>
							</tr>
						</table>
						<table cellspacing="0" cellpadding="0" border="0">
							<tr>
								<td colspan="2" style="padding-bottom:10px;"><strong>Aktiivin konditionaali</strong></td>
							</tr>
							<tr>
								<td><pre>PREESENS
minä     tottelisin        
sinä     tottelisit        
hän      tottelisi         
me       tottelisimme      
te       tottelisitte      
he       tottelisivat      

PASSIIVI
         toteltaisiin      

PERFEKTI
olisin   totellut          
olisit   totellut          
olisi    totellut          
olisimme totelleet         
olisitte totelleet         
olisivat totelleet         

PASSIIVI
olisi    toteltu           
</pre></td>
								<td>&nbsp;&nbsp;&nbsp;</td>
								<td><pre> 
 en          tottelisi
 et          tottelisi
 ei          tottelisi
 emme        tottelisi
 ette        tottelisi
 eivät       tottelisi


 ei          toteltaisi


en olisi    totellut
et olisi    totellut
ei olisi    totellut
emme olisi  totelleet
ette olisi  totelleet
eivät olisi totelleet


ei olisi     toteltu
</pre></td>
							</tr>
						</table>
						<table cellspacing="0" cellpadding="0" border="0">
							<tr>
								<td colspan="2" style="padding-bottom:10px;"><strong>Aktiivin potentiaali</strong></td>
							</tr>
							<tr>
								<td><pre>PREESENS
minä     totellen          
sinä     totellet          
hän      totellee          
me       totellemme        
te       totellette        
he       totellevat        

PASSIIVI
         toteltaneen       

PERFEKTI
lienen   totellut          
lienet   totellut          
lienee   totellut          
lienemme totelleet         
lienette totelleet         
lienevät totelleet         

PASSIIVI
lienee   toteltu           
</pre></td>
								<td>&nbsp;&nbsp;&nbsp;</td>
								<td><pre> 
   en          totelle
   et          totelle
   ei          totelle
   emme        totelle
   ette        totelle
   eivät       totelle


   ei           toteltane


   en    liene totellut
   et    liene totellut
   ei    liene totellut
   emme  liene totelleet
   ette  liene totelleet
   eivät liene totelleet


   ei    liene toteltu
</pre></td>
							</tr>
						</table>
						<table cellspacing="0" cellpadding="0" border="0">
							<tr>
								<td colspan="2" style="padding-bottom:10px;"><strong>Aktiivin imperatiivi</strong></td>
							</tr>
							<tr>
								<td><pre>PREESENS

(sinä)   tottele           
(hän)    totelkoon         
(me)     totelkaamme       
(te)     totelkaa          
(he)     totelkoot         

PASSIIVI
         toteltakoon       

PERFEKTI

ole      totellut          
olkoon   totellut          
olkaamme totelleet         
olkaa    totelleet         
olkoot   totelleet         

PASSIIVI

olkoon   toteltu           
</pre></td>
								<td>&nbsp;&nbsp;&nbsp;</td>
								<td><pre> 

   älä         tottele
   älköön      totelko
   älkäämme    totelko
   älkää       totelko
   älkööt      totelko


   älköön      toteltako



älä ole       totellut
älköön olko   totellut
älkäämme olko totelleet
älkää olko    totelleet
älkööt olko   totelleet



älköön olko    toteltu
</pre></td>
							</tr>
						</table>
						<table cellspacing="0" cellpadding="0" border="0">
							<tr>
								<td colspan="2" style="padding-bottom:10px;"><strong>Verbin nominaalimuodot</strong></td>
							</tr>
							<tr>
								<td><pre>I INFINITIIVI              

Lyhyempi muoto:            
         totella           

Pitempi muoto:             
         totellakseni      
         totellaksesi
         totellakseen
         totellaksemme
         totellaksenne
         totellakseen

III  INFINITIIVI           

inessiivi    tottelemassa  
elatiivi     tottelemasta  
illatiivi    tottelemaan   
adessiivi    tottelemalla
abessiivi    tottelematta  
instruktiivi totteleman    
                           
Passiivi
instruktiivi toteltaman    
                           
                           
</pre></td>
								<td>&nbsp;&nbsp;&nbsp;</td>
								<td><pre>     II INFINITIIVI

   inessiivi    totellessa
   instruktiivi totellen

   Passiivi
   inessiivi    toteltaessa






   IV INFINITIIVI

   nominatiivi  totteleminen
   partitiivi   tottelemista
     

   I PARTISIIPPI
   aktiivi      totteltava
   passiivi     toteltava

   II PARTISIIPPI
   aktiivi      totellut
   passiivi     toteltu
</pre></td>
							</tr>
						</table>

					</div>
				</td>
			</tr></table>		</div>
		<div id="footer"><a href="http://www.oph.fi/"><img src="i/oph_logo_ymmarrasuomea.gif" width="157" height="35" alt="OPH" /></a></div>
	</div>
</body>
</html>
